臺灣板橋地方法院刑事判決　　　　　　 94年度易緝字第128號
聲　請　人　臺灣板橋地方法院檢察署檢察官
被　　　告　甲○○
上列被告因竊盜案件，經檢察官聲請以簡易判決處刑（九十三年
度偵字第一九三九八號），以及移送併案審理（臺灣板橋地方法
院檢察署檢察官九十四年度偵字第二五五二號），惟本院認不宜
以簡易判決處刑（九十四年度簡字第二九八號），改適用通常程
序審理，判決如下：
    主    文
甲○○連續攜帶兇器竊盜未遂，處有期徒刑拾月。扣案之白鐵製
鐵枝貳支均沒收。
    犯罪事實
一、甲○○前於民國九十二年間因竊盜案件，經本院於九十二年
    七月三十一日以九十二年度簡字第一七八四號判處有期徒刑
    四月，如易科罰金，以三百元折算一日，緩刑三年，於九十
    二年八月二十九日確定，現仍在緩刑期間內（於本案不構成
    累犯）。詎猶不知檢束慎行，竟基於意圖為自己不法所有之
    概括犯意，於下列時間、地點，連續多次實施竊盜行為：
  (一)先於九十三年十一月二十一日晚間十時十分許（聲請簡易判
    決處刑書漏載），在臺北縣土城市○○路停車場內，見乙○○所有之機車停放該處且座墊未關妥，認有機可趁，即以徒
    手掀啟該機車座墊，竊取放在置物箱內之現金新臺幣（下同
    ）二千元、行動電話一具、國民身分證、駕駛執照各一張及
    金融卡三張。
  (二)復於九十三年十一月二十八日晚間九時五十分許，攜帶其所
    有客觀上足以對人之生命、身體、安全構成威脅，具有危險
    性而可供兇器使用之白鐵製鐵枝二支，前往同上地點，見丙○○所有之車牌號碼ＦＹＸ－二七六號重機車停放該處且四
    下無人，竟以徒手扳開該機車座墊後，再伸手至置物箱內，
    著手翻動、察看置於其內紅色手提包之財物（內有現金一千
    五百元、皮包二只及行動電話二具＜聲請簡易判決處刑書誤
    載為一具＞），適為路人陳致偉發現甲○○形跡可疑而報警
    到場查獲，甲○○始竊得任何財物，並為警扣得上揭白鐵製
    鐵枝二支。
  (三)又於九十四年一月十八日下午三時許，在臺北縣新莊市○○○路二二０號前，以自備鑰匙啟動丁○○停放該處之車牌號
    碼ＧＥＢ－五八二號重機車電門後竊取之，供己作為代步工
    具使用。嗣於九十四年一月二十日上午十一時五十分許，在
    臺北縣中和市○○路與壽德路口為警查獲，並扣得前開鑰匙
    一支，而得悉上情。
二、案經臺北縣政府警察局土城分局報請臺灣板橋地方法院檢察
    署檢察官聲請以簡易判決處刑，以及移送併案審理，惟本院
    認不宜以簡易判決處刑，改適用通常程序審理。
    理    由
一、按被告以外之人於審判外之言詞或書面陳述，除法律有規定
    者外，不得作為證據。又被告以外之人於審判外之陳述，經
    當事人於審判程序同意作為證據，法院審酌該言詞陳述或書
    面陳述作成時之情況，認為適當者，亦得為證據。當事人、
    代理人或辯護人於法院調查證據時，知有第一百五十九條第
    一項不得為證據之情形，而未於言詞辯論終結前聲明異議者
    ，視為有前項之同意，刑事訴訟法第一百五十九條第一項及
    第一百五十九條之五分別定有明文。查被告甲○○對於被害
    人乙○○、丙○○、丁○○及證人陳致偉於警詢時之陳述，
    在本院準備程序中經提示渠等筆錄並告以要旨，就證據能力
    一節均表示無意見，且未於本案言詞辯論終結前聲明異議，
    本院審酌被害人乙○○、丙○○、丁○○及證人陳致偉於警
    詢時之陳述係彼等於案發後數日內就各自親身經歷之事實所
    為者，核無違法取證或證明力顯然過低之情事，依彼等陳述
    作成時之狀況，並無不適當之情形，自均得為證據，合先敘
    明。
二、上揭犯罪事實，業據被告於偵查中及本院訊問時自白不諱（
    見臺灣板橋地方法院檢察署九十四年度偵字第二五五二號偵
    查卷＜下稱Ａ偵查卷＞第三十二頁至第三十三頁、本院九十
    四年九月十九日準備程序筆錄及同年十月十三日審判筆錄）
    ，復經被害人乙○○、丙○○、丁○○及證人陳致偉於警詢
    時指述明確（見臺灣板橋地方法院檢察署九十三年度偵字第
    一九三九八號偵查卷＜下稱Ｂ偵查卷＞第二十九頁至第三十
    頁、第十七頁至第二十二頁以及Ａ偵查卷第九頁至第十頁）
    ，並有被害人丙○○、丁○○分別出具之贓物認領保管單各
    一紙存卷足憑（見Ｂ偵查卷第二十四頁及Ａ偵查卷第十五頁
    ），另有白鐵製鐵枝二支及鑰匙一支扣案可資佐證，足認被
    告自白與事實相符。至聲請意旨雖指被告係以前述白鐵製鐵
    枝撬開被害人丙○○所有之機車置物箱鎖頭後竊取其內之紅
    色手提包等語；惟為被告所否認，其辯稱；伊是用徒手，沒
    有用工具等語。經查，被告前於警詢時雖供承伊是用扣案之
    兩支白鐵製鐵枝插進鎖頭，撬開置物箱云云；然目擊證人陳
    致偉於警詢時證稱：伊發現被告徒手正從一部重機車置物箱
    內竊取一只紅色女用手提包等語明確（見Ｂ偵查卷第十八頁
    ），被害人丙○○亦於警詢時陳稱：伊所有車號ＦＹＸ－二
    七六號重機車沒有遭破壞，但右邊椅墊有被撬開等語無訛（
    見Ｂ偵查卷第二十二頁），其二人均未見被告有何破壞機車
    置物箱鎖頭之行為以及痕跡，則被告前於警詢時自白是否確
    與事實相符，即非無疑，自無法逕憑其適持有扣案之白鐵製
    鐵枝，即據以佐認被告有持該鐵枝撬開被害人陳怡欣所有重
    機車置物箱鎖頭之行為；是聲請意旨，容有誤會，併予敘明
    。綜上，本案事證明確，被告犯行堪以認定，應予依法論罪
    科刑。
三、按刑法第三百二十一條第一項第三款係以行為人攜帶兇器實
    施竊盜行為為其加重條件，此所謂兇器，其種類並無限制，
    凡客觀上足以對人之生命、身體、安全構成威脅，具有危險
    性之兇器均屬之，且祇須行竊時攜帶此種具有危險性之兇器
    為已足，並不以攜帶之初有行兇之意圖為必要，最高法院七
    十九年臺上字第五二五三號判例意旨參照。查扣案之白鐵製
    鐵枝二支，外型完好，係金屬材質，質地堅硬，有該等鐵枝
    照片二幀存卷足按（見Ｂ偵查卷第三十三頁），在客觀上確
    足以對人之生命、身體、安全構成威脅，具有危險性而可供
    兇器使用。查被告先後竊取如犯罪事實欄(一)、(三)所示被害人
    乙○○、丁○○所有財物，核其所為，均係犯刑法第三百二
    十條第一項之普通竊盜既遂罪。又被告攜帶上揭鐵枝二支，
    著手竊取如犯罪事實欄(二)所示被害人丙○○置於機車置物箱
    內之財物，惟適經路人陳致偉發現而報警到場查獲，並未竊
    得任何財物，核其所為，係犯刑法第三百二十一條第二項、
    第一項第三款之攜帶兇器竊盜未遂罪。原聲請簡易判決處刑
    書犯罪事實欄已敘明被告攜帶兇器竊取被害人丙○○所有財
    物而未遂之犯行，惟誤載所犯法條為刑法第三百二十條第三
    項、第一項之竊盜未遂罪嫌，此業經公訴人於本院九十四年
    九月十九日準備程序中當庭更正，併予敘明。又被告已著手
    實施如犯罪事實(二)所示竊盜行為，惟尚未竊得任何財物，即
    為路人報警到場查獲，其犯罪尚屬未遂，應依刑法第二十六
    條前段規定減輕其刑。被告先後二次普通竊盜既遂行為、一
    次攜帶兇器竊盜未遂行為，時間緊接，方法相同，所犯係犯
    罪構成要件相同之罪名，顯係基於概括犯意而為，為連續犯
    ，應依刑法第五十六條規定論以一攜帶兇器竊盜未遂罪，並
    加重其刑，並依同法第七十一條第一項規定先加重後減輕其
    刑。原聲請意旨雖未敘及如犯罪事實欄(三)所示被告竊盜犯行
    ，惟此部分與聲請人聲請簡易判決處刑之犯罪事實既有連續
    犯之裁判上一罪關係，應為起訴效力所及，且經檢察官移送
    併案審理（臺灣板橋地方法院檢察署九十四年度偵字第二五
    五二號），本院自應併予審理。爰審酌被告前於九十二年間
    因竊盜案件，經本院於九十二年七月三十一日以九十二年度
    簡字第一七八四號判處有期徒刑四月，如易科罰金，以三百
    元折算一日，緩刑三年，於九十二年八月二十九日確定，此
    有臺灣高等法院被告前案紀錄表一件在卷足憑，詎猶不知悔
    改，竟在緩刑期間內再犯本案竊盜犯行，惡性非輕，兼衡其
    犯罪動機、目的、手段、所竊財物價值及犯罪後坦承犯行之
    態度等一切情狀，量處如主文所示之刑，以資懲儆。
四、扣案之白鐵製鐵枝二支，係被告所有而供犯罪所用之物，業
    據其供承在卷（見本院九十四年九月十九日準備程序筆錄）
    ，應依刑法第三十八條第一項第二款規定宣告沒收。至扣案
    之鑰匙一支，為被告否認屬其所有，復查無其他積極證據足
    認確係被告所有之物，故不予宣告沒收，併予敘明。
據上論斷，應依刑事訴訟法第四百五十二條、第二百九十九條第
一項前段，刑法第五十六條、第三百二十一條第一項第三款、第
二項、第二十六條前段、第三十八條第一項第二款，判決如主文
。
本案經檢察官陳鴻濤到庭執行職務。
中　　華　　民　　國　　94　　年　　10　　月　　27　　日
                  刑事第九庭審判長法　官　胡　堅　勤
                                  法　官　李　君　豪
                                  法  官  王　瑜　玲
上列正本證明與原本無異。
如不服本判決，應於判決送達後10日內向本院提出上訴狀（應附
繕本），上訴於臺灣高等法院。
中　　華　　民　　國　　94　　年　　10　　月　　27　　日
                                  書記官   黃  頌  棻
附錄本案論罪科刑法條全文：
中華民國刑法第三百二十一條
犯竊盜罪而有左列情形之一者，處六月以上、五年以下有期徒刑
：
一  於夜間侵入住宅或有人居住之建築物、船艦或隱匿其內而犯
??之者。
二  毀越門扇、牆垣或其他安全設備而犯之者。
三  攜帶兇器而犯之者。
四  結夥三人以上而犯之者。
五  乘火災、水災或其他災害之際而犯之者。
六  在車站或埠頭而犯之者。
前項之未遂犯罰之。
